【裁判字號】    92,台上,977
【裁判日期】    920306
【裁判案由】    違反毒品危害防制條例
【裁判全文】
最高法院刑事判決                                九十二年度台上字第九七七號
    上訴人  甲○○
右上訴人因違反毒品危害防制條例案件，不服台灣高等法院中華民國九十一年十月二
十二日第二審判決（九十一年度上訴字第一九七五號，起訴案號：台灣桃園地方法院
檢察署九十年度毒偵字第一四八八、一九一一號），提起上訴，本院判決如左：
    主  文
上訴駁回。
    理  由
一施用第一級毒品部分：
按刑事訴訟法第三百七十七條規定，上訴於第三審法院，非以判決違背法令為理由，
不得為之。是提起第三審上訴，應以原判決違背法令為理由，係屬法定要件。如果上
訴理由狀並未依據卷內訴訟資料，具體指摘原判決不適用何種法則或如何適用不當，
或所指摘原判決違法情事，顯與法律規定得為第三審上訴理由之違法情形，不相適合
時，均應認其上訴為違背法律上之程式，予以駁回。本件原判決認定上訴人甲○○前
因施用第二級毒品安非他命案件，經觀察勒戒後，認無繼續施用毒品之傾向，由檢察
官於民國八十九年十月九日為不起訴處分確定。猶不思戒除毒癮，又基於概括犯意，
自八十九年十一月間某日起至九十年四月十八日二十三時採尿前，回溯二十六小時內
某時止，連續在臺中縣境內、桃園縣中壢市○○路八一號六樓之十等多處施用第一級
毒品海洛因多次，為警於九十年四月十八日十八時三十分許，在其桃園縣中壢市○○
路八一號六樓之十住處查獲等情。係以上開事實，業據上訴人於第一審審理時坦承不
諱，核與證人即同時被查獲之林師德於警詢中證稱：「我知道甲○○與陳家華兩人有
吸食毒品，我在九十年四月十八日十七時有見到他們兩人在吸食安非他命，及吸食海
洛因。」等語相符，復有桃園縣衛生局不法藥物尿液檢定書及台灣桃園監獄不法藥物
尿液檢定書各一紙附卷，及上訴人所有供施用當場被查扣之第一級毒品海洛因五小包
（共淨重一‧七一公克、包裝重二‧三八公克）可資佐證。而扣案之物經鑑定結果為
第一級毒品海洛因，亦有法務部調查局九十一年一月二十二日調科壹字第０九一００
０三四五六０號函可憑。並以上訴人所辯僅於八十九年十一月至十二月間吸食云云，
為不可採取，於理由內詳予指駁說明。因認上訴人犯行明確，以第一審適用毒品危害
防制條例第十條第一項之規定，論處上訴人連續施用第一級毒品罪刑，為無不合，予
以維持，駁回上訴人在第二審之上訴，已詳述其所憑之證據及其認定之理由。所為論
斷與卷內證據資料相符，從形式上觀察，並無何違法情形存在。上訴意旨略以原判決
並無上訴人連續施用第一級毒品之記載，且上訴人僅承認被查獲當日有吸食，證人林
師德亦證明上訴人被查獲當日有吸食行為，原判決卻依連續犯論處，即有判決適用法
則不當之違法等語。惟查原判決事實欄己記載上訴人連續施用第一級毒品海洛因之事
實，並於理由內敘明除上訴人之自白外，另有其他扣案之第一級毒品海洛因及證人林
師德之證言足為佐證，所為論斷與卷內證據資料相符，並無認事採證違法情形。上訴
意旨徒憑己見，仍執陳詞，就原判決明白論斷之事項，及原審認事採證職權之行使，
任意指摘，泛言原判決有適用法則不當之違法，自非適法之第三審上訴理由。其上訴
違背法律上之程式，應予駁回。
二施用第二級毒品部分：
按刑事訴訟法第三百七十六條所列各罪之案件，經第二審判決者，不得上訴於第三審
法院，法有明文。本件上訴人因施用第二級毒品案件，原審係依毒品危害防制條例第
十條第二項論處罪刑，核屬刑事訴訟法第三百七十六條第一款之案件，依首開說明，
既經第二審判決，自不得上訴於第三審法院，上訴人竟復提起上訴，顯為法所不許，
應併予駁回。
據上論結，應依刑事訴訟法第三百九十五條前段，判決如主文。
中      華      民      國    九十二    年      三      月      六      日
                              最高法院刑事第六庭
                                  審判長法官  吳  雄  銘
                                        法官  池  啟  明
                                        法官  石  木  欽
                                        法官  郭  毓  洲
                                        法官  吳  三  龍
      右正本證明與原本無異
                                              書  記  官
中      華      民      國    九十二    年      三      月      十      日


司法院資訊處製作；財團法人民間司法改革基金會備份。
